臺灣基隆地方法院刑事判決　　　　　　　100年度易字第287號
公　訴　人　臺灣基隆地方法院檢察署檢察官
被　　　告　薛冠午
　　　　　　周躍峰
上列被告因竊盜案件，經檢察官提起公訴（100 年度偵字第2386
號），本院判決如下：
    主  文
薛冠午結夥三人以上攜帶兇器侵入住宅竊盜，處有期徒刑捌月。
周躍峰結夥三人以上攜帶兇器侵入住宅竊盜，累犯，處有期徒刑
玖月。
    事  實
一、周躍峰前因違反職役職責案件，經國防部北部地方軍事法院
    以96年度訴字第243 號判決判處有期徒刑1 年2 月，並經國
    防部高等軍事法院以96年度上訴字第98號判決駁回上訴確定
    ，於民國97年11月16日因縮刑期滿執行完畢。
二、薛冠午、周躍峰與翁祥恩（由檢察官另行偵辦）於100 年4
    月23日凌晨，基於意圖為自己不法所有之犯意聯絡，由翁祥
    恩攜帶其所有在客觀上足以對人之生命、身體及安全構成威
    脅，具有相當危險性之電線剪1 支及美工刀2 支，乘坐薛冠
    午駕駛車牌號碼6801-A9 號自用小客車，周躍峰則駕駛車牌
    號碼S9-3638 號自用小客車尾隨，一同前往基隆市○○區○
    ○路76號，薛冠午與周躍峰於同日凌晨1 時30分許，將上開
    車輛停放於該址大樓後方之停車場，薛冠午、周躍峰與翁祥
    恩攜帶前述工具，自該大樓後門進入，並經與大樓住宅相通
    之樓梯進入該址地下室，先以電線剪剪斷住戶共有之備用電
    纜線，再以美工刀剝除電纜線之塑膠外皮，竊得銅線約200
    公尺後，薛冠午、周躍峰及翁祥恩依據竊得銅線之數量，估
    算變賣該等銅線後約可得新台幣（下同）4 萬元，翁祥恩遂
    將現金1 萬2,000 元交予薛冠午，薛冠午自行駕車離去後，
    翁祥恩即自行駕駛車牌號碼S9-3638 號自用小客車，將竊得
    之銅線持往不詳地點變賣，再將變賣所得之現金9,000 元分
    予周躍峰，餘款歸翁祥恩所有。嗣經警據報調閱上開大樓監
    視器錄影畫面後查獲。
三、案經基隆市警察局第三分局報請臺灣基隆地方法院檢察署檢
    察官偵查起訴。
    理  由
甲、程序事項
    按最重本刑為3 年以下有期徒刑、拘役或專科罰金之罪，及
    刑法第320 條、第321 條之竊盜罪，經第二審判決者，不得
    上訴於第三審法院，刑事訴訟法第376 條第1 款、第2 款分
    別定有明文。又除簡式審判程序、簡易程序及第376 條第1
    款、第2 款所列之罪之案件外，第一審應行合議審判，刑事
    訴訟法第284 條之1 亦有明文。本件被告薛冠午、周躍峰係
    犯刑法第321 條第1 項第1 款、第3 款、第4 款之加重竊盜
    罪（詳後述），依上開規定得行獨任審判，核先敘明。
乙、實體事項
壹、證據能力方面
一、按被告以外之人於偵查中向檢察官所為之陳述，除顯有不可
    信之情況者外，得為證據，刑事訴訟法第159 條之1 第2 項
    定有明文。經查，證人即同案被告薛冠午於偵查中向檢察官
    所為之陳述，業經具結，且自筆錄內容觀之，並無不正取供
    之情事，而無顯不可信之情況，依上開規定，自有證據能力
    。
二、次按被告以外之人於審判外之言詞或書面陳述，除法律有規
    定者外，不得作為證據；又被告以外之人於審判外之陳述，
    雖不符合刑事訴訟法第159 條之1 至第159 條之4 之規定，
    而經當事人於審判程序同意作為證據，法院審酌該言詞陳述
    或書面陳述作成時之情況，認為適當者，亦得為證據，而當
    事人、代理人或辯護人於法院調查證據時，知有上開不得為
    證據之情形，而未於言詞辯論終結前聲明異議者，視有前項
    之同意，刑事訴訟法第159 條第1 項及第159 條之5 分別定
    有明文。本件證人即基隆市○○區○○路76號住戶許銘智及
    同案被告周躍峰、薛冠午於警詢中所為之陳述，雖為被告薛
    冠午、周躍峰以外之人於審判外之言詞陳述，然經本院於審
    判程序提示予被告薛冠午、周躍峰並告以要旨，經被告薛冠
    午、周躍峰表示無意見，且未聲明異議，又本院審酌上開證
    人警詢筆錄之記載，並無不正取供之情事，且證人於警詢時
    並無具結之可能，故就此等審判外言詞陳述作成時之情況，
    應認為適當，依前揭法條意旨，得援為本案證據。
貳、事實認定方面
    上開事實，業據被告薛冠午、周躍峰於警詢、偵查及本院審
    理時坦承不諱，復經證人許銘智證述明確，另有社區監視器
    錄影畫面翻拍照片、現場照片及車牌號碼6801-A9 、S9-363
    8 號自用小客車之詳細資料、照片附卷可稽，足認被告薛冠
    午、周躍峰之自白與事實相符，事證明確，被告薛冠午、周
    躍峰之犯行均堪認定。
、法律適用方面
一、按刑法第321 條第1 項第3 款之攜帶兇器竊盜罪，係以行為
    人攜帶兇器竊盜為其加重條件，此所謂兇器，其種類並無限
    制，凡客觀上足對人之生命、身體、安全構成威脅，具有危
    險性之兇器均屬之，且祇須行竊時攜帶此種具有危險性之兇
    器為已足，並不以攜帶之初有行兇之意圖為必要；又刑法第
    321 條第1 項各款為竊盜之加重條件，如犯竊盜罪兼具數款
    加重情形時，因竊盜行為只有1 個，仍僅成立一罪（最高法
    院79年台上字第5253號及69年度台上字第3945號判例可資參
    照）；本件被告薛冠午、周躍峰與翁祥恩為上開竊盜犯行時
    ，攜帶之電線剪1 支及美工刀2 支雖未扣案，然該電線剪長
    約55、56公分、美工刀均長約14、15公分，被告薛冠午、周
    躍峰及翁祥恩係以該電線剪剪斷電纜線後，再持該等美工刀
    剝除電纜線之塑膠外皮等情，業據被告薛冠午、周躍峰坦認
    無誤，並有電纜線塑膠外皮之現場照片在卷可佐，足認該電
    線剪及美工刀之體積非微，該電線剪及美工刀復分別得以剪
    斷電纜線及剝除具有相當厚度之電纜線塑膠外皮，堪信該等
    工具質地堅硬，在客觀上應足以對人之生命、身體及安全構
    成威脅，而具有相當之危險性，自屬刑法上所稱之兇器無誤
    ，被告薛冠午、周躍峰及翁祥恩攜帶該等電線剪及美工刀為
    前述竊盜犯行，揆諸首揭說明，已該當攜帶兇器之加重要件
    。另被告薛冠午、周躍峰及翁祥恩為前述竊盜犯行時，係經
    基隆市○○區○○路76號大樓之樓梯，進入該址地下室，該
    樓梯與2 樓住宅相通，且該址地下室無其他出入口等情，亦
    經被告薛冠午、周躍峰陳述在卷，另有本院卷附基隆市警察
    局第三分局100 年7 月25日基警三分偵字第1000306811號函
    及檢附現場照片可參，亦即被告薛冠午、周躍峰及翁祥恩為
    本件犯行時，侵入之地下室與該址大樓住宅相通，是認其等
    所為應該當刑法第321 條第1 項第1 款之要件；又揆諸首揭
    說明，被告薛冠午、周躍峰所為雖同時該當之數款加重要件
    ，然因竊盜行為係屬單一，仍僅成立一罪。是核被告薛冠午
    、周躍峰所為，均係犯刑法第321 條第1 項第1 款、第3 款
    、第4 款結夥三人以上攜帶兇器侵入住宅之加重竊盜罪。
二、檢察官雖未引用刑法第321 條第1 項第1 款之條文，然起訴
    書已記載此部分之犯罪事實，並經本院當庭告知刑法第321
    條第1 項第1 款之罪名，以供被告薛冠午、周躍峰行使訴訟
    防禦權，本院自應予以審理。
三、被告薛冠午、周躍峰與翁祥恩就上開犯行，互有犯意聯絡及
    行為分擔，應論以共同正犯。
四、被告周躍峰曾受如事實欄所載徒刑之執行完畢，此有臺灣高
    等法院被告前案紀錄表在卷供參，其受徒刑之執行完畢後，
    再為本件竊盜犯行，係於5 年以內故意再犯有期徒刑以上之
    罪，為累犯，應依刑法第47條第1 項之規定加重其刑。
五、爰審酌被告薛冠午、周躍峰均正值年輕力壯之際，不思循正
    當工作途徑獲取所需，竟竊取他人財物以圖不法利益，法治
    觀念已有嚴重偏差，又其等竊得財物之價值非微，且其等攜
    帶兇器侵入住宅竊盜之行為，對於大樓住戶之安全已構成威
    脅，所為顯非可取，惟其等於警詢、偵查及本院審理時均坦
    承犯行，並表悔悟，犯後態度尚屬良好等一切情狀，分別量
    處如主文所示之刑。
據上論斷，應依刑事訴訟法第284 條之1 、第299 條第1 項前段
，刑法第28條、第321 條第1 項第1 款、第3 款、第4 款、第47
條第1 項，判決如主文。
本案經檢察官李明哲到庭執行職務。
中    華    民    國   100    年    8     月    11    日
                  刑事第三庭法    官  邰婉玲
以上正本證明與原本無異。
如不服本判決應於收受送達後10日內向本院提出上訴書狀，並應
敘述具體理由；其未敘述上訴理由者，應於上訴期間屆滿後20日
內向本院補提理由書（均須按他造當事人之人數附繕本）「切勿
逕送上級法院」。
中    華    民    國   100    年    8     月    11    日
                            書 記 官  蘇鈺婷
附錄論罪法條：
刑法第321 條第1 項第1 款、第3 款、第4 款
犯竊盜罪而有下列情形之一者，處 6 月以上、5 年以下有期徒
刑，得併科新臺幣 10 萬元以下罰金：
一、侵入住宅或有人居住之建築物、船艦或隱匿其內而犯之者。
三、攜帶兇器而犯之者。
四、結夥三人以上而犯之者。